【裁判字號】    99,消債更,52
【裁判日期】    990723
【裁判案由】    更生事件
【裁判全文】
臺灣士林地方法院民事裁定            99年度消債更字第52號
債  務  人  甲○○
代  理  人  黃俊六律師
上列當事人聲請更生事件，本院裁定如下：
    主  文
債務人甲○○自中華民國九十九年七月二十六日十七時起開始更
生程序。
命司法事務官進行本件更生程序。
    理  由
一、按債務人與金融機構協商成立者，不得聲請更生或清算，但
    因不可歸責於己之事由，致履行顯有重大困難者，不在此限
    。本條例施行前，債務人依金融主管機關協調成立之中華民
    國銀行公會會員辦理消費金融案件無擔保債務協商機制與金
    融機構成立之協商，準用前項之規定，消費者債務清理條例
    第151 條第5 項、第6 項分別定有明文。次按，債務人不能
    清償債務或有不能清償之虞，且無擔保或無優先權之債務總
    額未逾新臺幣（下同）1,200 萬元者，於法院裁定開始清算
    程序或宣告破產前，得向法院聲請更生，觀諸同條例第3 條
    、第42條第1 項規定自明。又法院開始更生程序之裁定，應
    載明其年、月、日、時，並即時發生效力。法院開始更生或
    清算程序後，得命司法事務官進行更生或清算程序，必要時
    得選任律師、會計師或其他適當之自然人或法人一人為監督
    人或管理人，復為同條例第45條第1 項、第16條所明定。
二、本件聲請意旨略以：伊有不能清償債務之情事，前曾於民國
    95年5 月依中華民國銀行公會會員辦理消費金融案件無擔保
    債務協商機制與金融機構成立協商，協商條件為自95年6 月
    起，分84期，利率2.88% ，每月還款1 萬7,582 元。惟伊因
    失業，以致毀諾。故伊確係因不可歸責於己，致履行協商條
    件顯有重大困難。且伊無擔保或無優先權之債務總額計156
    萬2,478 元，未逾1, 200萬元，復未經法院裁定開始清算程
    序或宣告破產，爰向本院聲請更生等語。
三、查債務人甲○○所主張之上開事實，除每月薪資收入外，有
    其全戶戶籍謄本、財團法人金融聯合徵信中心當事人綜合信
    用報告－協商前置專用債權人清冊、中華民國銀行公會員辦
    理消費金融案件無擔保債務協商機制協議書暨無擔保債務還
    款計畫、財政部臺北市國稅局財產歸屬資料清單等為證（見
    本院卷第9 、10、13至16、24至26、32頁），核閱屬實，堪
    認為真正。
四、次查，債務人目前任職於大芋股份有限公司，每月薪資收入
    2 萬元，有98年7 月至11月薪資單、98年7 月至99年2 月薪
    資轉帳明細、98年度綜合所得稅各類所得資料清單在卷可稽
    （見本院卷第43至46、54頁）。參酌行政院主計處公布99年
    度臺北市最低生活費1 萬4,614 元等情，則債務人之每月收
    入扣除協商還款金額1 萬7,582 元後，僅餘2,418 元，實不
    足以支應其最低生活必要支出，足認債務人係因不可歸責於
    己之事由，致履行協商條件顯有困難。此外，復查無債務人
    有消費者債務清理條例第6 條第3 項、第8 條或第46條各款
    所定駁回更生聲請之事由存在，則其聲請更生，應屬有據。
    揆諸首揭規定及說明，應予開始更生程序，並命司法事務官
    進行本件更生程序。
五、爰裁定如主文。
中    華    民    國    99    年    7     月    23    日
                  民事第一庭  法      官  俞慧君
上為正本係照原本作成。
本件不得抗告。
中    華    民    國    99    年    7     月    26    日
                              書  記  官  劉淑慧

司法院資訊處製作；財團法人民間司法改革基金會備份。
